【裁判字號】    99,繼,6
【裁判日期】    990322
【裁判案由】    拋棄繼承權
【裁判全文】
臺灣苗栗地方法院民事裁定                 99年度繼字第6號
聲  明  人  己○○
法定代理人  乙○○
            林志鍇
聲  明  人  丙○○
法定代理人  丁○○
            戊○○
上列當事人聲明拋棄繼承權事件，本院裁定如下：
    主    文
聲明駁回。
程序費用由聲明人負擔。
    理    由
一、按繼承人拋棄其繼承權，應於知悉其得繼承之時起3 個月內
    以書面向法院為之，民法第1174條第2 項定有明文。又胎兒
    欲拋棄繼承者，其3 個月法定期間，應自胎兒出生之日起算
    （臺灣高等法院暨所屬法院民國95年法律座談會民事類提案
    第8號研討結果參考）。
二、本件聲明人主張：其被繼承人甲○○係於民國97年11月4 日
    死亡，其等均為被繼承人之曾孫，茲因不欲繼承被繼承人之
    遺產，爰聲明拋棄繼承等語，並提出戶籍謄本、繼承系統表
    等件為證。經查聲明人係被繼承人之曾孫，而被繼承人於97
    年11月4 日死亡等情，有上開戶籍謄本可稽。而被繼承人之
    第一順位親等較近之繼承人及第三順位繼承人均已向本院聲
    明拋棄繼承權，亦經本院依職權調閱本院97年度繼字第545
    號、98年度繼字第4 號、97年度繼字第581 號、97年度繼字
    第537 號拋棄繼承權卷宗核閱屬實。惟查，聲明人己○○之
    法定代理人乙○○、林志鍇及聲明人丙○○之法定代理人丁○○、戊○○於被繼承人死亡時均已知悉其事實，而乙○○
    及丁○○，即被繼承人之孫子女並於97年12月11日向本院聲
    明拋棄繼承權，經本院於98年1 月2 日函准備查，並於同年
    月14日分別送達該函乙○○及丁○○（見上開97年度繼字第
    537 號）。而聲明人己○○、丙○○分別於98年6 月28日、
    98年8 月2 日出生，亦有上開戶籍謄本在卷可稽。是聲明人
    己○○如欲拋棄其對被繼承人甲○○之繼承權，自應自其出
    生之日起3 個月內，即於98年9 月28日前，由其法定代理人
    乙○○、林志鍇向本院代為聲明拋棄繼承權；而聲明人丙○○如欲拋棄其對被繼承人甲○○之繼承權，亦應自其出生之
    日起3 個月內，即於98年11月2 日前，由其法定代理人丁○○、戊○○向本院代為聲明拋棄繼承權。惟聲明人2 人之上
    開法定代理人均遲至99年1 月4 日始向本院聲明拋棄繼承，
    此有加蓋本院99年1 月4 日收狀章之民事拋棄繼承狀可稽，
    顯已逾3 個月之法定期限。從而，本件聲明拋棄繼承於法不
    合，應予駁回。
三、依非訟事件法第21條第1 項、第23條、民事訴訟法第85條第
    1 項前段，裁定如主文。
中    華    民    國    99    年    3     月    22    日
                  家事法庭法  官  潘進順
以上正本係照原本作成。
如不服本裁定應於送達後十日內向本院提出抗告狀，並繳納抗告
費新臺幣壹仟元。
                          書記官  劉文倩
中    華    民    國    99    年    3     月    22    日

司法院資訊處製作；財團法人民間司法改革基金會備份。
